【裁判字號】    96,交易,164
【裁判日期】    970129
【裁判案由】    公共危險
【裁判全文】
臺灣臺南地方法院刑事判決             96年度交易字第164號
公  訴  人  臺灣臺南地方法院檢察署檢察官
被      告  乙○○
上列被告因公共危險案件，經檢察官提起公訴（96度偵字第1549
8號），被告於本院審理時為有罪之陳述，經本院裁定進行簡式
審判程序後，判決如下：
    主  文
乙○○服用酒類，不能安全駕駛動力交通工具而駕駛，累犯，處
有期徒刑捌月。
    事  實
一、乙○○前於民國（下同）88年間因服用酒類，不能安全駕駛
    動力交通工具而駕駛之公共危險案件，經本院以88年度南簡
    字第654號刑事判決、88年度南簡上字第90號判處罰金42,00
    0元確定；又於90年間犯相同之罪，經本院以90年度南交簡
    字第607號判處有期徒刑4月確定，於91年3月3日徒刑執行完
    畢出監（此部分未構成累犯）。另於96年間又犯竊盜罪，經
    本院以96年度簡字第1315號判處有期徒刑4月確定，於96年9
    月23日徒刑執行完畢。詎乙○○仍不知悔改，復於96年10月
    11日下午8時許，在臺南市○○路與民德路附近飲用啤酒，
    業已達不能安全駕駛動力交通工具之狀態，仍於同日晚上10
    時10分許，騎乘車號JKS-128號重型機車，行經臺南市○○
    路與郡安路口時，因酒後行車不穩而自行摔倒，嗣經警到場
    處理，並於郭綜合醫院測得其吐氣所含酒精成份達每公升0.
    79毫克（MG/L），而查獲上情。
二、案經台南市警察局第三分局報告臺灣臺南地方法院檢察署檢
    察官偵查起訴。
    理  由
一、本件係經被告乙○○於本院審理時當庭表示認罪，而經本院
    裁定以簡式審判程序加以審理，則依據刑事訴訟法第273條
    之2、同法第159條第2項之規定，不適用傳聞法則有關限制
    證據能力之相關規定，合先敘明。
二、上揭犯罪事實，業據被告於警詢及偵、審中坦承不諱，並經
    證人即目睹被告騎乘機車自行摔倒之李文仁於警詢、偵查時
    證述在卷，及有吐氣酒精濃度測試紙、刑法第185條之3案件
    測試觀察紀錄表、道路交通事故現場圖、道路交通事故調查
    報告表(一)、(二)各1份，與現場照片14張附卷可資佐證。按汽
    車駕駛人飲用酒類或其他類似物後其吐氣所含酒精濃度超過
    每公升0.25毫克或血液中酒精濃度超過百分之0.05者，不得
    駕車，道路交通安全規則第114條第2款定有明文。又刑法第
    185條之3規定所稱之「不能安全駕駛」，係屬抽象危險犯，
    並不以發生具體危險為必要，對於飲酒後呼氣酒精濃度已達
    每公升0.55毫克（0.55MG\L）以上，肇事率為一般正常人之
    10倍，認為已達不能安全駕車之標準，此業經法務部88年5
    月18日以法88檢字第001669號函公告週知。被告於酒後駕車
    自行摔倒、為警查獲時有語無倫次、意識模糊，注意力無法
    集中、講話模糊不清等情，有上開測試觀察紀錄表在卷可稽
    ，且其吐氣後之酒精濃度竟高達每公升0.79毫克，遠遠超過
    上開標準，足見被告已達不能安全駕駛動力交通工具之情狀
    甚明，被告犯行當可認定。
三、核被告所為，係犯刑法第185條之3之公共危險罪。又被告於
    96年間曾犯竊盜罪，經本院以96年度簡字第1315號刑事判決
    判處有期徒刑4月確定，於96年9月23日徒刑執行完畢，而於
    翌日出監等情，有上開臺灣高等法院被告前案紀錄表1份在
    卷可憑，其於5年之內，故意再犯本件有期徒刑以上之罪，
    為累犯，應依刑法第47條第1項之規定，加重其刑。本院審
    酌被告犯罪之動機、生活狀況，以及其犯罪後業已坦白承認
    所為，犯後態度尚稱良好，且其僅係國小畢業，教育程度亦
    屬非高，然其酒後駕車為警查獲時所測得之吐氣酒精濃度仍
    高達每公升0.79毫克，顯見其惡性非輕，又其前於88年間因
    服用酒類，不能安全駕駛動力交通工具而駕駛之公共危險案
    件，經本院以88年度南簡字第654號刑事判決、88年度南簡
    上字第90號判處罰金42,000元確定；又於90年間犯相同之罪
    ，經本院以90年度南交簡字第607號判處有期徒刑4月確定，
    於91年4月2日執行完畢等情，亦有臺灣高等法院被告前案紀
    錄表1份附卷可參，其竟不知悔改，第3度觸犯相同之酒後駕
    車之公共危險罪，足見其素行不良，且毫無悔意等一切情狀
    ，本院認為檢察官具體求刑有期徒刑8月，經核尚屬適當，
    乃量處如主文所示之刑。
據上論斷，應依刑事訴訟法第273條之1第1項、第299條第1項前
段，刑法第185條之3、第47條第1項，刑法施行法第1條之1，判
決如主文。
本案經檢察官甲○○到庭執行職務。
中    華    民    國    97    年    1     月    29    日
                      交通法庭  法  官  陳淑勤
以上正本證明與原本無異。
如不服本判決應於收受本判決後10日內向本院提出上訴書狀，並
應敘述具體理由。如未敘述上訴理由者，應於上訴期間屆滿後20
日內向本院補提理由書狀（均須按他造當事人之人數附繕本）「
切勿逕送上級法院」。
                                書記官  陳金堂
中    華    民    國    97    年    1     月    29    日
附錄本案論罪科刑法條全文：
刑法第185條之3
服用毒品、麻醉藥品、酒類或其他相類之物，不能安全駕駛動力
交通工具而駕駛者，處一年以下有期徒刑、拘役或三萬元以下罰
金。


司法院資訊處製作；財團法人民間司法改革基金會備份。
